臺灣高雄地方法院刑事判決　　　　　　　　　　　　　　九十年度自字第五八一號
　　自　訴　人　丙○○
　　　　　　　　丁○○
　　　　　　　　甲○○
　　被　　　告　乙○○
　　選任辯護人　湯阿根
右列被告因竊佔案件，經自訴人提起公訴（九十年度自字第五八一號），本院裁定如
左：
    主  文
本件自訴不受理。
    理  由
一、自訴意旨略以：被告乙○○為高雄縣仁武鄉大灣自辦市地重劃會之理事長，於八
    十二年三月十三日將重劃區抵費地盜賣於呂天炎先生，又於同四月一日將重劃區
    抵費地盜賣於李俊德先生，再於八十三年四月十四日將重劃區抵費地盜賣於蘇炎
    能先生，將本應屬於重劃會所有地主之不動產，私行盜賣於他人，或串通買主買
    受，因提起本件自訴。
二、按同一案件經檢察官依第二百二十八條規定開始偵查者，不得再行自訴，為刑事
    訴訟法第三百二十三條第一項前段定有明文。又不得提起自訴而提起者，應諭知
    不受理之判決，亦為刑事訴訟法第三百三十四條所明文。又同一案件經檢察官開
    始偵查，不得再行自訴；所謂同一案件，係指所訴彼此兩案為同一被告，其被訴
    之犯罪事實亦屬同一者而言，而其彼此兩案所訴被告同一，被訴之犯罪事實亦無
    異，不因前後所主張之罪名有異即可謂非同一案件，前案如經檢察官開始偵查，
    後案自不得再行自訴（最高法院四十九年度台上字第三一五號判例足資參照）。
    又刑事訴訟法上之同一案件，包括實質上或裁判上一罪，其基本事實雖不相同，
    但其在實體法上作為一罪，刑罰權僅屬一個，其在法律上之事實關係既為一個，
    具有不可分性，雖就其一部起訴，而其效力及於全部，亦不失為同一案件。
三、本件自訴人丁○○、丙○○及甲○○認被告乙○○涉犯盜賣高雄縣仁武鄉大灣自
    辦市地重劃區重劃會之抵費地與案外人呂天炎等情，已於八十九年十一月六日向
    台灣高雄地方法院檢察署檢察官提起告訴，經台灣高雄地方法院檢察署檢察官以
    八十九年度偵字第二五０七九號開始偵查等情，並於九十一年四月二十五日提起
    公訴，由本院辰股以九十一年訴字第一四四０號偽造文書等案件審理中；雖自訴
    人向台灣高雄地方法院檢察署檢察官提出告訴時，係認被告涉犯業務侵占罪嫌，
    而於本件自訴中認被告係犯竊佔罪嫌，然自訴人所訴內容均係被告盜賣高雄縣仁
    武鄉大灣自辦市地重劃區重劃會之抵費地與案外人呂天炎，經本院調閱九十一年
    訴字第一四四０號全案卷宗核閱屬實；是本件自訴人所訴彼此兩案被告均為乙○
    ○，所訴之犯罪事實亦相同，自不因前後所主張之罪名有異即可謂非同一案件。
    自訴人雖又自訴被告將高雄縣仁武鄉大灣自辦市地重劃區重劃會之抵費地另盜賣
    與案外人李俊德、蘇炎能等人，然自訴人所訴被告多次盜賣土地之行為，時間緊
    接，手段相同，應係基於概括犯意為之，屬連續犯之裁判上一罪，揆諸上揭說明
    ，刑事訴訟法上之同一案件包括裁判上一罪，其基本事實雖不相同，但刑罰權僅
    屬一個，在法律上之事實關係既為一個，具有不可分性，是亦不失為同一案件。
    況自訴人於本院調查中亦自承：本件自訴與其等於八十九年十一月六日向高雄地
    方法院檢察署檢察官所提之告訴，均是關於被告盜賣土地之事實，然因該件案件
    進行速度過於緩慢，其等方提起訴本件自訴等語明確（見本院九十一年十月二十
    二日訊問筆錄）。是本件之同一案件既經檢察官於八十八年十一月八日開始偵查
    後，自訴人乃於九十年十二月十日始向本院提起自訴（此有自訴狀附卷可證），
    且本件自訴人自訴之犯罪又非屬告訴乃論之罪，依前揭規定，自應為不受理之判
    決，並依刑事訴訟法第三百四十三條準用第三百零七條規定，爰不經言詞辯論為
    之，逕為不受理之判決。
四、據上論結，依刑事訴訟法第三百四十三條、第三百二十三條第一項、第三百三十
    四條、第三百零七條，判決如主文。
中      華      民      國      九十一    年      十    月    二十四    日
                                      臺灣高雄地方法院刑事第四庭
                                          審判長法官  黃建榮
                                                法官  廖純卿
                                                法官  盧怡秀
右正本證明與原本無異。
如不服本判決，應於判決送達後十日內，向本院提出上訴狀。
                                              書記官  林佳蓉
中      華      民      國      九十一    年      十    月    二十九    日
